臺灣高等法院臺中分院刑事判決　　　　 94年度上易字第798號
上　訴　人
即　被　告　乙○○
上列上訴人因竊盜案件，不服臺灣臺中地方法院93年度易字第
781號中華民國94年6月2日第一審判決（起訴案號：臺灣臺中地
方法院檢察署92年度偵字第21165號），提起上訴，本院判決如
下：
    主　  文
原判決撤銷。
乙○○竊盜，處有期徒刑參月，如易科罰金，以參佰元折算壹日
。
    事 　 實
一、乙○○意圖為自己不法之所有，於民國（下同）九十二年九
    月二十九日二十二時三十分左右，在其臺中縣沙鹿鎮○○路
    一八０巷二七號自宅內，乘甲○○陪同友人簡麗琴至其住宅
    訪問上樓參觀之機會，徒手竊取甲○○所有置於一樓客廳沙
    發上皮包內之皮夾一只，內有其所有之現金約新臺幣（下同
    ）二千元、身分證、駕駛執照、行車執照各一枚、台新銀行
    信用卡兩張（卡號分別為000000000000000
    0及0000000000000000）、農民銀行金融
    卡一張（卡號00000000000）、匯豐銀行金融卡
    一張（卡號000000000000）及其友人黃天源、
    黃宗榮所有而託其保管之高雄銀行金融卡一張（卡號000
    000000000，戶名黃天源）、匯豐銀行金融卡一張
    （卡號000000000000，戶名黃天源）及大眾銀
    行金融卡一張（卡號000000000000，戶名黃宗
    榮），得手後於甲○○離去後，旋於翌日（三十日）零時二
    十六分起迄三十二分三十五秒止，分持台新銀行信用卡（卡
    號0000000000000000）、高雄銀行金融卡
    （卡號000000000000）、大眾銀行金融卡（卡
    號000000000000），前往臺中縣沙鹿鎮光田醫
    院對面之合作金庫銀行沙鹿分行及華南商業銀行沙鹿分行提
    款機提款五次（公訴人誤載為四次，計台新銀行三次、高雄
    銀行及大眾銀行各一次），惟因密碼不明未能順利提款而取
    消交易。
二、案經被害人甲○○訴由臺中縣警察局清水分局報請臺灣臺中
    地方法院檢察署檢察官偵查起訴。
    理 　 由
一、訊據上訴人即被告（下稱被告）乙○○固坦承甲○○、簡麗
    琴確於九十二年九月二十九日晚上二十二時三十分左右，有
    至其上開住處，甲○○有攜帶背包至其住處，及該背包放在
    沙發旁等情，惟矢口否認有何竊盜之犯行，辯稱：告訴人甲
    ○○於上揭時、地均與伊及丈夫呂誌銘在客廳聊天，甲○○
    並沒有離開她的座位，伊不可能偷其背包內之皮夾，又警方
    所調閱之提款錄影帶內之影像並非伊本人，伊亦未持任何信
    用卡或金融卡到合作金庫及華南銀行沙鹿分行去提款，伊係
    遭誣陷云云。然查：
　告訴人甲○○於上開時間與友人簡麗琴前往拜訪被告乙○○
    ，於深夜離去返家後，至翌日早上八左右發覺皮夾被竊等情
    ，業據證人即告訴人甲○○於警詢、檢察官偵查、原審法院
    及本院審理中分別證述在卷，核與證人簡麗琴於警詢、檢察
    官偵查及原審法院審理中證述之情節相符，而上揭台新銀行
    信用卡、高雄銀行及大眾銀行金融卡，分別於上揭時間、地
    點共計被提領五次等情，有合作金庫銀行及華南商業銀行自
    動櫃員機交易明細表各二張及一張在可按（見偵查卷第十一
    頁至第十三頁），又由被告上開沙鹿鎮之住處至沙鹿鎮光田
    醫院對面之合作金庫銀行及華南商業銀行（二者相鄰）距離
    約四點五公里，以汽車時速六十公里速度行駛約八分鐘，有
    被告乙○○住宅至沙鹿鎮合作金庫銀行與華南商業銀行路線
    位置圖一張在卷可按（見偵查卷第五五頁），就時間而言，
    該提領之時間係在上揭二位證人離去之後，且時值深夜之際
    ，另就地點而言，提款之地點距被告住處僅四點五公里，在
    時間及地點上均與被告密切相關；再者，該提款之人係女子
    ，頭戴黑色帽子，上身內穿黑色衣服，罩格子襯衫等情，有
    原審勘驗筆錄一份在卷可按（見原審卷二第七七頁），顯然
    意在刻意隱藏身份甚明，而參酌上揭甲○○、簡麗琴二位證
    人證述：上開提款的地點是證人甲○○向被告偽稱伊已報警
    並調取錄影帶後，被告始主動告知其曾以自己的金融卡，至
    該二處提款，上揭二位證人始據此找出該二處的地點等情，
    亦據其等二人證述在卷，實則不難想像被告何以要偽以其曾
    以自己的金融卡至該二處提款，蓋其刻意隱藏身份，使他人
    無法看出其即為提款之人，再參以以目前臺灣地區之銀行，
    在同一鄉鎮均設有多處提款機，分散在各地，苟非有人提供
    或事後知悉，實難獲知提款之地點，況本件有二個地點，若
    非被告自己心虛而試圖以自己曾至該等二個地點作為掩飾，
    告訴人實無法得知該等地點。又查，被害人甲○○於如事實
    欄所示之證件遺失後，已於九十二年十月六日辦理補領國民
    身分證，有臺中市南屯區戶政事務所九十四年一月三十一日
    中市南屯戶字第Ｚ○○○○○○○○○號函一份在卷可按（
    見原審卷二第三二頁、第三三頁），其又分別於九十二年九
    月三十日上午八點三十分及同日下午十三時以遺失為由去電
    辦理掛失台新銀行信用卡二張，有台新國際商業銀行九十四
    年二月四日台新信卡字第九四ＯＯ七七號函在卷可按（見原
    審卷二第四四頁、第四五頁）等，顯見告訴人甲○○確有遺
    失上揭之物，而告訴人甲○○與被告間並無任何債務糾紛，
    亦無仇隙存在，並無誣陷之動機，可見上揭二位證人之證述
    應堪採信。
　又從上揭提款機所拍攝之提款人的錄影帶，經原審勘驗雖無
    法辨識係何人所為之提款，然經檢察官勘驗結果，認定二Ｏ
    Ｏ三年九月三十日零時二十八分四十八秒提款動作至三十分
    三十一至三十四秒之間，該女子有抬起頭來，其畫面最為清
    楚，其臉型酷似出庭之被告，有履勘現場筆錄一紙可稽（見
    偵查卷第六七頁），且上揭二位證人均證述該人即係被告，
    尤其證人簡麗琴與被告係多年的朋友，對被告的身影甚為熟
    識，其證述該人係被告可信度極高，而與被告熟識（因投資
    糾紛對被告提出詐欺告訴）之王素燕於偵查中經檢察官提示
    上揭錄影帶翻拍出來的相片供其辨識，其亦指稱：有點像乙
    ○○等語（見偵查卷第六十頁），並有相片八張附卷（見偵
    查卷第十四頁至第十七頁、原審卷一第三三頁、第三八頁）
    可按，二位熟識之人均同時指向被告，雖被告與其等二人有
    債務糾紛，實亦不須以此方式誣陷，而為相同之證述；被告
    雖又辯稱：錄影帶中之女子並未戴眼鏡，而其近視五百度、
    散光三百度很嚴重，眼鏡拿起來會變成弱視，不戴眼鏡看不
    清楚東西，散光超過三百度不能戴隱形眼鏡云云，惟經本院
    函查結果，隱形眼鏡在製作上並無限制度數，只是某些特殊
    度數之隱形眼鏡必須訂製，有澄清綜合醫院中港分院九十四
    年九月三十日澄敬字第九四二五四七號函一件可稽，是被告
    此部分之辯解尚嫌無據。另外，本件經原審法院對被告實施
    測謊結果，被告於測試前會談否認竊取甲○○皮包內之任何
    財物（包含提款卡），經測試結果呈不實反應，有內政部警
    政署刑事警察局九十四年一月二十日刑鑑字第Ｚ00000
    0000號鑑定書（附鑑定書、資料表、說明書、分析量化
    表及具結書）等在卷可按（見原審卷二第十四頁至第十六頁
    ），亦足證上揭二位證人之證述可信。雖該錄影帶經原審送
    請法務部調查局及內政部警政署刑事警察局鑑定結果，均稱
    因錄影帶中提款之人頭戴圓形便帽，上半臉部被帽子遮蔽，
    且影像品質不佳，無法清楚辨識提款者之臉部五官等特徵，
    又內政部警政署刑事警察局鑑驗人貌方法係針對臉部五大部
    分（即眼睛、耳朵、鼻子、嘴巴、下臉部）之外觀形狀或特
    徵加以比對，待鑑定之影像必須足以辨識出此五大部分之外
    觀形狀或特徵方能鑑定，或有其他特徵如疤痕或痣等可作為
    參考特徵，因此無法鑑定，有法務部調查局九十三年四月二
    十八日調科柒字第Ｚ○○○○○○○○○Ｏ號函、內政部警
    政署刑事警察局九十三年五月十四日刑鑑字第Ｚ00000
    0000號函各一件可查，惟該人既經熟識之人加以辨識，
    又有上揭跡證可佐，故上揭機關雖無法鑑定，自無法為被告
    有利之認定。
　另檢察官雖聲請搜索票，於九十二年十一月十二日至被告之
    上揭沙鹿及大雅住處搜索，並未扣得任何錄影帶內之方格子
    外套及帽子，有九十二年度聲搜字第五九號卷可稽，惟其搜
    索之時間距案發時間已有一個多月，且被害人於九十二年九
    月三十日即懷疑是被告所為，且告知已調取錄影帶，被告又
    自承曾至沙鹿合作金庫銀行提款，被告豈有不知將該衣物及
    帽子處理丟棄之理！是檢察官雖未能搜索扣得衣物及帽子，
    尚不足為被告有利之認定。又呂志銘（即被告之夫）於偵查
    中供稱：甲○○、簡麗琴二人有到其住處與被告談事情，其
    沒有在聽，而在看電視，甲○○、簡麗琴二人並未上樓，前
    後待了約一個小時，其亦未陪她們上二、三、四樓，電視離
    她們很近，其不知被告有欠簡麗琴錢云云（見偵查卷第二五
    頁），惟證人甲○○、簡麗琴均證述其等二人有上樓參觀房
    子，又能提及當時有小孩等語，果非親臨其境，應無法記憶
    尚有小孩，而呂志銘與被告為夫妻關係，其供述難免有所偏
    頗，況且證人甲○○、簡麗琴二人當晚找被告係為談房屋貸
    款等事，呂志銘在客廳看電視，該二人之位置又距離電視很
    近，且時間又長達一個小時，呂志銘卻供稱其不知被告有欠
    簡麗琴錢云云，顯與常情有違，是呂志銘此部分之供述不足
    採信。再原審函查被告在第一商業銀行大雅分行帳戶及被告
    之夫呂志銘臺灣中小企業銀行大雅分行帳戶，該等銀行函覆
    之帳戶資料雖看不出被告是否有在上揭合庫、華南銀行提款
    機提款之習慣，有第一商業銀行大雅分行九十三年七月二日
    一大雅字第一Ｏ三號、九十四年二月一日一大雅字第十一號
    函、臺灣中小企業銀行大雅分行九十三年六月三十日九三大
    雅字第ＯＯＯ一五六號、九十四年二月二日九四大雅字第Ｏ
    ＯＯＯ三一號函各一件附卷可憑（見原審卷一第一一九頁至
    第一二二頁、原審卷二第三０頁、三五頁），惟觀諸上開帳
    戶以現金提領之金額，均為二百元至四百元不等，如至上開
    合作金庫銀行、華南商業銀行跨行提款，尚需扣除十七、八
    元之手續費，顯然不敷所需，故被告先前未有至上開合作金
    庫銀行、華南商業銀行提款之習慣，並無何違常之處，亦與
    其取得告訴人信用卡、金融卡後刻意前往該處提款機提領現
    金之行為無關，尚無從採為本案之證據。
　此外，本案復有甲○○上揭帳號之台新銀行、農民銀行、匯
    豐銀行及黃天源、黃宗榮之高雄銀行、匯豐銀行及大眾銀行
    函復其等交易明細表及說明在卷可參，被告所辯，並不足採
    ，本件事證已明，被告犯行堪以認定，應依法論科。
二、核被告乙○○所為，係犯刑法第三百二十條第一項竊盜罪。
    其以一行為侵害甲○○、黃天源、黃宗榮等三人財產法益，
    觸犯三罪名，為想像競合犯，應從一重論處。原審以被告罪
    證明確，依法論罪科刑，固非無見，惟查，原審疏未審酌被
    告係想像競合犯，尚有未洽，被告提起上訴猶執陳詞否認犯
    罪，雖無理由，然原判決既有上述可議之處，自屬無可維持
    ，應由本院撤銷改判。爰審酌被告雖無前科，所竊取的金額
    並不多，造成被害人之損失亦不大，其犯行原非至惡，惟其
    犯後否認犯罪，犯後態度難認良好等一切情狀，量處如主文
    第二項所示之刑，並諭知易科罰金之折算標準。
據上論斷，應依刑事訴訟法第三百六十九條第一項前段、第三百
六十四條、第二百九十九條第一項前段，刑法第三百二十條第一
項、第五十五條、第四十一條第一項前段，罰金罰鍰提高標準條
例第一條前段、第二條判決如主文。
本案經檢察官柯良彥到庭執行職務。
中　　華　　民　　國　　94　　年　　11　　月　　16　　日
              刑事第十一庭  審判長法　官　黃　梅　月
                                  法　官　黃　日　隆
                                  法　官　林　宜　民
上列正本證明與原本無異。
不得上訴。
                                  書記官　陳　振　海
中　　華　　民　　國　　94　　年　　11　　月　　18　　日
                                                      Ｉ
